臺灣高雄地方法院刑事判決　　　　　　　100年度訴字第139號
公　訴　人　臺灣高雄地方法院檢察署檢察官
被　　　告　黃文亮
　　　　　　陳偉翔
前二人共同
選任辯護人　許清蓮律師 
　　　　　　李錦臺律師
　　　　　　陳奕全律師 
被　　　告　史景瑞
選任辯護人　許龍升律師
被　　　告　李其庭
　　　　　　曹嘉慧
前二人共同
指定辯護人　張文雪律師
被　　　告　歐美娟
指定辯護人　陳意青律師 
被　　　告　黃加興
選任辯護人　黃振銘律師
被　　　告　沈郭銓
選任辯護人　張賜龍律師
　　　　　　陳靜娟律師 
上列被告等因人口販運防制法等案件，經檢察官提起公訴（99年
度偵字第34734號、100年度偵字第3359號），本院判決如下：
    主  文
黃文亮共同意圖營利而容留，使未滿十八歲之人為性交易，累犯
，處有期徒刑肆年陸月，併科罰金新台幣貳拾萬元，罰金如易服
勞役，以新臺幣壹仟元折算壹日。扣案如附表一編號1 至12所示
之物，均沒收。
陳偉翔、史景瑞共同意圖營利而容留，使未滿十八歲之人為性交
易，各處有期徒刑肆年貳月，均併科罰金新台幣貳拾萬元，罰金
如易服勞役，均以新台幣壹仟元折算壹日。扣案如附表一編號1
至12所示之物，均沒收。
李其庭、曹嘉慧、歐美娟共同意圖營利而容留，使未滿十八歲之
人為性交易，各處有期徒刑壹年拾月，均併科罰金新台幣伍萬元
，罰金如易服勞役，以新台幣壹仟元折算壹日。扣案如附表一編
號1至12所示之物，均沒收。
黃加興意圖營利而協助，使未滿十八歲之人為性交易，處有期徒
刑肆年貳月，併科罰金新台幣貳拾萬元，罰金如易服勞役，以新
台幣壹仟元折算壹日。扣案如附表二編號1所示之物，沒收。
沈郭銓協助，使未滿十八歲之人為性交易，處有期徒刑壹年貳月
。扣案如附表二編號3所示之物，沒收。
    事  實
一、黃文亮前於民國96年間因妨害自由案件，經本院以96年度訴
    字第1184號判處有期徒刑3月，減為有期徒刑1月15日確定，
    於97年4月8日易科罰金執行完畢，又於98年間因毒品危害防
    制條例案件，經本院以98年度審簡字第4703號判處有期徒刑
    3 月確定，於98年12月17日易科罰金執行完畢（構成累犯）
    。緣黃文亮為99年9 月24日開幕，址設高雄市新興區○○○
    路469號5樓夜七時尚會館（營業登記名稱為夜七視聽社）之
    負責人。陳偉翔為經理（綽號「黑輪」，負責管理小姐、現
    場服務生，調派旗下小姐至各包廂服務及向客人介紹服務內
    容；幹部史景瑞（綽號「胖哥」），負責應徵小姐、講解及
    向客人介紹服務內容並收款；曹嘉惠、歐美娟負責收取客戶
    消費金額，及店內營收記帳等工作，李其庭則為現場服務生
    （即俗稱「少爺」），負責接待客人進入包廂，管制包廂人
    員進出（包廂以磁卡控制進入）及包廂內服務相關事宜，而
    除李其庭係自99年10月初任職，其餘陳偉翔、史景瑞、曹嘉
    惠、歐美娟均自開幕時起任職。
二、黃文亮為圖生意興隆，乃萌僱用未滿18歲女子擔任女服務生
    與男客為性交易之意，而在夜七時尚會館包廂設置電子鎖門
    禁，欲進入包廂須由領有磁卡之少爺或幹部刷卡帶領，以控
    制包廂內人員進出，又在包廂內設置警示之小螢幕，如有遇
    警方巡邏，則顯示小海豚，通知包廂內脫衣之女服務生趕快
    穿上衣服，如遇警方大規模臨檢則顯示大白鯊，由幹部、少
    爺提醒指示或帶領未滿18歲女子至另設置位在同棟大樓6 樓
    辦公室內躲避查緝，並在同棟大樓13樓另闢一室，供未滿18
    歲女服務生與男客從事性交行為之用，而與史景瑞、陳偉翔
    、曹嘉惠、歐美娟、李其庭，及年籍姓名均不詳綽號「進哥
    」及其餘成年幹部數名、成年少爺約 5人，於渠等任職期間
    ，共同基於使未滿18歲女子與不特定男子為猥褻及性交行為
    ，而媒介、容留以營利之犯意聯絡，自99年 9月28日起，僱
    用未滿18歲之未成年女子甲女（卷內代號 0000000，花名為
    歡歡或瑋瑋，82年5月8日生，年僅17歲）、乙女（卷內代號
    00000000、花名為小白或妮妮或甜甜，82年6月9日生，年僅
    17歲）、丙女（卷內代號00000000，花名柚子或宣宣，83年
    6 月19日生，年僅16歲）《上開滿18歲之未成年女子之真實
    姓名、年籍詳代號對照表》擔任女服務生，而於男客上門消
    費時，推由史景瑞、陳偉翔等幹部介紹店內消費，並安排女
    服務生，在「夜七時尚會館」店內包廂裡，從事坐檯脫衣陪
    酒、任由男客撫摸，並裸露胸部、私處跳舞（即「秀舞」）
    以供男客觀覽之猥褻行為，甚或安排女服務生與男客，經幹
    部或少爺帶領至另闢之13樓房間，另行從事以男客之性器官
    進入女服務生口腔之性交行為（俗稱口交、小支或小的，以
    下均稱口交或小支）。收費方式為每二小時向男客收費之新
    臺幣（下同）2,500 元，女服務生可分得1,200 元（每小時
    600 元），餘則歸由店家取得，女服務生若進而為男客口交
    ，則依男客射精與否，分別給付1000元或500 元，女服務生
    分得其中800 元或300 元，餘由店家收取，資以營利。
二、黃加興乃酒店經紀人（對外稱呼為全方位經紀公司），知悉
    由其經紀之甲女、乙女、丙女均係未滿18歲之女子，且有意
    至酒店從事性交易，因貪圖每小時100 元之報酬（自每小時
    女服務生可抽取之男客消費金額600 元內扣除），竟基於協
    助未滿18歲女子從事性交易以營利之犯意，自99年9 月28日
    起，陸續引介陪同甲女、乙女、丙女，前往「夜七時尚會館
    」應徵，經「夜七時尚會館」面試人員史景瑞等幹部告知夜
    七時尚會館上開性交易營業內容後予以錄取，黃加興即於甲
    女、乙女、丙女任職夜七時尚會館從事性交易期間，負責接
    送該等少女上、下班，分得報酬而營利。又沈郭銓亦從事酒
    店經紀人工作，因受友人黃加興之託，竟基於甲女、乙女、
    丙女縱係未滿18歲女子，猶仍協助該等少女為性交易之不確
    定故意，自99年9 月28日起之甲女、乙女、丙女任職夜七時
    尚會館從事性交易期間，於黃加興無暇接送甲女、乙女、丙
    女之際，數次負責接送甲女、乙女、丙女至夜七時尚會館上
    下班，以此方式協助該等少女為性交易。
三、嗣經員警接獲線報並長期監聽後，於99年11月4日凌晨2時20
    分許，喬裝成客人進入夜七時尚會館消費，當場在該店B3包
    廂內查獲甲女、乙女在內陪侍；及在店內之擔任女服務生之
    未滿18歲女子丁女（代號00000000，花名為雨萱，82年1 月
    27日生，年僅17歲），及戊女（代號00000000，花名可可，
    82年9 月17日生，年僅16歲）《丁女、戊女真實性名年籍，
    詳卷附代號對照表》，且查扣附表一所示之物，並另於同日
    凌晨3 時40分，在高雄市○○路、六合路口拘提黃加興、沈
    郭銓，並在黃加興身上扣得附表二編號1 、2 所示之行動電
    話，在沈郭銓身上扣得附表二編號3 所示之行動電話，嗣並
    循線通知查獲當日適排休之丙女前來說明，因而查知上情。
四、案經高雄市政府警察局移送臺灣高雄地方法院檢察署檢察官
    偵查起訴。
    理  由
甲、證據能力部分：
一、被告陳偉翔、李其庭、曹嘉慧、歐美娟、黃加興、均否認證
    人甲女於警詢中陳述之證據能力。而證人甲女，經本院合法
    傳喚、拘提均無故不到庭，有本院傳票、拘票、拘提報告書
    在卷可證（見本院密封袋），足見證人甲女已因所在不明無
    法傳喚到庭，又經核證人甲女於警詢中陳述之外部情狀，其
    所述皆係其親自見聞之事，受詢問時亦無顯然遭受不正方法
    訊問或陳述非出於任意之情形，則自客觀外部情形觀之，具
    有可信之特別情況。此外，證人甲女所述亦為證明被告犯罪
    事實存否之必要證據，是則依上開法律意旨，證人甲女於警
    詢中之陳述應有證據能力。
二、被告陳偉翔、李其庭、曹嘉慧、歐美娟、黃加興，均否認證
    人甲女、乙女、丙女、丁女、戊女於偵查中證述之證據能力
    ，而證人甲女、乙女、丙女、丁女、戊女，於偵查中證述，
    業經其等於證述前具結，亦無證據顯示檢察官在偵查時有不
    法取供之情形，且據證人做成證據之外部情狀，亦無證據顯
    示上開證述有顯不可信之情況，揆諸首揭說明，上開證人於
    偵查中之證述應有證據能力。
三、按錄音內容，為實施刑事訴訟程序之公務員依法定程序取得
    之證據。又依該監聽錄音譯成文字，其所作成之譯文，乃監
    聽錄音內容之顯示，為學說上所稱之派生證據。倘當事人對
    於該譯文內容之同一性或真實性發生爭執或有所懷疑時，法
    院固應依刑事訴訟法第一百六十五條之一第二項規定勘驗該
    監聽之錄音踐行調查證據程序，使之忠實再現以確保內容之
    真實、同一；惟當事人如已承認該錄音譯文之內容屬實，或
    對於該譯文之內容並無爭執，而法院復已就該譯文依法踐行
    調查證據程序者，該通訊監察之譯文，自亦有證據能力，且
    與播放錄音有同等價值（最高法院97年度台上字第2023號判
    決照）。本件卷附之通訊監察譯文，係依通訊監察書所進行
    之監聽錄音，所派生證據，而該等監聽錄音係經正當法律程
    序取得，有卷附通訊監察書在卷可據（警聲搜卷第25頁至第
    31頁參照），且被告等及其辯護人復未對該等譯文真實性並
    無爭執，揆諸上開判決意旨，自有證據能力。
四、按被告以外之人於審判外之陳述，雖不符同法第159條之1至
    159條之4之規定，而經當事人於審判程序同意作為證據，法
    院審酌該言詞陳述或書面陳述作成時之情況，認為適當者，
    亦得為證據。當事人、代理人或辯護人於法院調查證據時，
    知有第159條第1項不得為證據之情形，而未於言詞辯論終結
    前聲明異議者，視為有前項之同意，刑事訴訟法第159條之5
    第2 項定有明文。查本判決以下所引其餘傳聞證據，均經當
    事人、辯護人於法院調查證據時，知有第159條第1項不得為
    證據之情形，而未於言詞辯論終結前聲明異議，本院審酌上
    開證據作成時並無不合法定程序之情形，認為適當，依上開
    說明，應均有證據能力。
五、被告陳偉翔、李其庭、曹嘉慧、歐美娟、黃加興，均否認證
    人乙女、丙女、丁女、戊女於警詢中陳述；代號00000000（
    花名葉子，詳真實姓名年籍代號表，未滿18歲女子）於警、
    偵訊證述之證據能力；又被告黃文亮、陳偉翔否認同案被告
    黃加興、沈郭銓於警詢、偵查供述之證據能力，被告黃加興
    否認同案被告陳偉翔供述之證據能力，然因上開證據未經本
    院採認為不利渠等之證據，故不贅論證據能力。
乙、實體部分：
壹、有罪部分：
一、訊據被告黃文亮、陳偉翔、史景瑞、李其庭、曹嘉慧、歐美
    娟、黃加興、沈郭銓，均矢口否認有上開犯行，(1)被告黃文
    亮辯稱：我是夜七時尚會館負責人，但已僱用陳偉翔為現場
    經理實際操持店務，對店內有雇用未滿18歲女子不知情，夜
    七時尚會館內也無性交易情事云云；(2)被告陳偉翔辯稱：是
    夜七時尚會館現場經理，負責帶客人至包廂、安排小姐（或
    稱女服務生），店內並無脫衣舞或小支服務，也不知道店內
    有未滿18歲女子從事性交易，是甲女等提出不實人事資料矇
    騙店方云云；(3)被告史景瑞辯稱：我僅是夜七時尚會館業績
    幹部，按客人至夜七時尚會館之消費金額抽成營利，雖偶在
    夜七時尚會館幫忙面試黃加興帶來的小姐，但我不知道甲女
    、乙女、丙女未滿18歲；對店內竟有脫衣秀舞陪酒、或性交
    等性交易，也毫不知情云云；(4)被告李其庭辯稱：我只是夜
    七時尚會館6 名現場服務生（少爺）之一，平日只負責清潔
    包廂及於包廂內客人按服務鈴時進入服務等工作，我不知道
    小姐的服務性質，也不知道夜七時尚會館內有未滿18歲女子
    從事性交易云云。(5)被告曹嘉慧、歐美娟辯稱：是夜七時尚
    會館單純會計，夜七時尚會館內小姐的上班內容是唱歌陪酒
    ，不曉得有沒有跳脫衣舞，店內並無大小支服務，渠二人只
    是單純會計，不知悉夜七時尚會館內有未滿18歲女子從事性
    交易云云。(6)被告黃加興辯稱：我是甲女、乙女、丙女之經
    紀人，她們在夜七時尚會館內工作內容是陪客人喝酒聊天，
    沒有跳脫衣舞，或其他性交易行為，我是在甲女、乙女、丙
    女至夜七時尚會館上班1 至2 星期後才知道她們未滿18歲云
    云。(7)被告沈郭銓辯稱：是酒店經紀，但並非甲女、乙女、
    丙女之經紀人，是與黃加興熟識，於黃加興拜託時，才會幫
    忙黃加興去載送甲女、乙女、丙女到夜七時尚會館上下班，
    是基於情誼幫忙，並未收取任何費用云云，毫不知悉甲女三
    人在夜七時尚會館有從事性交易云云。經查：
(一)、被告黃文亮係「夜七時尚會館」之負責人，被告陳偉翔為經
    理，負責管理、調派小姐至各包廂服務及向客人介紹服務內
    容，被告史景瑞為幹部，與進哥等數名真實年籍姓名不詳之
    幹部，均負責應徵小姐、向客人講解介紹服務內容及收款；
    被告曹嘉惠、歐美娟負責收取客戶消費金額、店內營收記帳
    等工作；被告李其庭及其他5 名年籍姓名不詳之成年男子，
    為現場服務生，負責接待客人進入包廂，並依客人要求至包
    廂內服務；及被告李其庭係自99年10月初任職，被告史景瑞
    、陳偉翔、曹嘉惠、歐美娟則均自99年9 月24日開幕時起任
    職；另被告黃加興乃酒店經紀人，其旗下之甲女、乙女、丙
    女，均為夜七時尚會館之女服務生，被告黃加興於甲女、乙
    女、丙女任職夜七時尚會館期間，接送甲女、乙女、丙女至
    夜七上下班，如無暇時，亦時有委請同屬酒店經紀人之被告
    沈郭銓接送甲女、乙女、丙女至夜七上下班等情，為黃文亮
    、陳偉翔、史景瑞、李其庭、曹嘉慧、歐美娟、黃加興、沈
    郭銓所不爭執，並經證人甲女、乙女、丙女證述詳盡（偵一
    卷17-19 頁、119-121 頁；偵一卷23-25 頁、114-117 頁、
    本院一卷246-258  頁；偵一卷124-127  頁、本院卷二8-22
    頁），及有經濟部商業司商業登記資料查詢商業名稱（登記
    名稱；夜七視聽社、負責人黃文亮，警一卷第18頁）、99年
    9 月24日臨檢現場檢查紀錄表1 份（臨檢地點：夜七視聽社
    ，在場人：陳偉翔、曹嘉慧、歐美娟，本院卷一233 頁）在
    卷可參，並有扣案如附表一編號13至18、22至23所示薪資袋
    、置物櫃押金可證，此部分事實，堪以認定。至被告黃文亮
    為夜七時尚會館負責人一情，為被告黃文亮，及其餘任職夜
    七時尚會館之被告陳偉翔、史景瑞、李其庭、曹嘉慧、歐美
    娟所一致供述明確，復別無證據證明被告黃文亮僅為名義負
    責人，而另存有一姓名、年籍不詳之實際負責人，起訴意旨
    此部分之認定尚屬無據，核予敘明。
(二)、證人甲女、乙女係自99年10月初應徵後至夜七時尚會館上班
    ，為證人甲女、乙女所自承；再證人丙女之任職期間，觀以
    被告黃加興（電話號碼0000000000，譯文代碼A ）與被告沈
    郭銓（電話號碼0000000000，譯文代碼）於99年 9月29日凌
    晨4時01分、4時03分之通訊監察譯文：「 A：阿銓，宣宣下
    班了，B：她在夜七。A對，我把她的電話傳給你」；「簡訊
    ：0989*** 」（完整號碼詳卷，業經證人丙女證述確為其所
    使用之號碼無訛，見偵一卷34-36 頁），有上開通訊監察譯
    文在卷可參（警一卷34頁反面），依夜七時尚會館女服務生
    上班時間係夜間10時至翌日清晨 5時（此業經被告沈郭銓供
    述明確，見警三卷25-27 頁），是足認丙女應自99年9 月28
    日即至夜七時尚會館上班一節，證人丙女於偵查中證稱係自
    99年10月初或99年10月底上班（偵一卷124 頁），應均係誤
    記；又本件係於99年11月4 日凌晨2 時20分許，由警員喬裝
    成客人進入夜七時尚會館消費，而在該店B3包廂內查獲甲女
    、乙女在內陪侍；及在店內之未滿18歲女子丁女及戊女，並
    扣得附表一所示物品；嗣於同日凌晨3 時40分，在中華路、
    七賢路口，拘提被告黃加興、沈郭銓，並扣得附表二所示物
    品等情，為被告黃文亮等8 人所不否認，並經證人即查獲員
    警李明樹到庭證述：我偽裝成客人進入包廂，現場幹部要秀
    舞，但我們怕爭議，儘量拖延，後來支援警力過來，清查出
    甲女、乙女為未滿18歲女子；陳偉翔為當日有進出B3包廂之
    幹部，李其庭則為現場服務包廂內的服務生等語（本院二卷
    63  至64頁）詳盡，並有高雄市政府警察局刑警大隊搜索扣
    押筆錄3份及扣押物品目錄表（警一卷第55反面-58頁、警二
    卷第10反-12反頁、警二卷第13-15頁）、扣案物照片 4幀、
    24幀（警二卷第19反面-20頁偵二卷第41-53頁）在卷，及如
    附表一、二所示之物扣案可參，故此部分事實，亦均堪認定
    。
(三)、證人即未滿18歲女子甲女、乙女、丙女起，經應徵錄取後即
    受僱在夜七時尚會館上班擔任女服務生（制服小姐），而在
    夜七時尚會館包廂裡，從事坐檯脫衣陪酒、任由男客撫摸，
    並裸露胸部、私處並跳舞（下均稱「秀舞」）以供男客觀覽
    之猥褻行為，夜七時尚會館店家甚或安排女服務生與男客，
    在同棟大樓之13樓房間，另行從事「小支」之性交行為等情
    ，業經：
  (1)證人甲女先後於警詢、99年11月29日偵訊中證述：我於99年
    10 月初去夜七時尚會館上班， 是黃加興帶我過去應徵的，
    黃加興還有沈郭銓開車帶我過去上班等語（警三卷第 5頁）
    ；我是上制服班，是穿公司給的制服，有女僕裝及和服，不
    要穿胸罩，跳舞時，內褲不用穿，會光身體陪客人喝酒，客
    人也會摸等語（偵一卷119-120頁）。
  (2)證人乙女於偵查、本院審理中分別證述：「警察在夜七時尚
    會館搜索時，我在場，在該處陪客人坐檯喝酒，我的經紀人
    是黃加興。我有在夜七裡面秀舞。就是跳秀，基本脫衣。黃
    加興帶我去夜七時，有告訴我該家是會跳秀的。甲女、丙女
    平常有跳秀，（「夜七」用何方式請你們跳秀? ）幹部會進
    來喊LOVE，每間包廂都會有跳秀用的音樂CD，我們就會放音
    樂開始跳」（偵一卷24-25 頁）；「到夜七時，是一個矮矮
    胖胖的男子（指認史景瑞），他主要都在跟經紀（指黃加興
    ）聊，他先問我要制服班或便服班，我有跟他說我17歲，那
    名男子就喔，也沒說不能上班。當時史景瑞有問過我要不要
    作大小支，大支就是性交易（指性器交合之性交），小支就
    是口交，我知道小支1次是1千元」等語（偵一卷114-117 頁
    ）；於本院審理中亦同上證述（本院卷一第246-258 頁）。
  (3)證人丙女於偵查中證述：「於99年10月初黃加興帶我去夜七
    時尚會館上班。（在夜七）秀舞的內容有分全體及個別。全
    體就是幹部喊的時候，大家一起跳，一個人跳一個客人，二
    首歌內就要把衣服全部脫完…，個別就是一個在前面跳舞，
    一樣會脫衣服。在夜七時尚會館內從事性交易（指大小支）
    ，大支是性交，每次5000元，小支是口交，每次1000元，沒
    有射精為 500元，我有在夜七時尚會館有二次小支過，二次
    客人都有射精。在夜七時尚會館做小支時，會先在包廂內跟
    客人談好價錢，再跟客人上去13棲的房間內」（偵一卷24-3
    0 頁）；「史景瑞是面試我的胖哥（指認史景瑞）。史景瑞
    面試我時，有問我幾歲，我跟他說我16歲。胖哥沒有說我不
    能上班，他告訴我工作性質要脫衣陪酒，還有跳舞。」等語
    （偵一卷124-127 頁）；於本院審理中除同上證述外，更明
    確證稱：「『胖哥』（指史景瑞）在跟我面試的時候，除了
    說工作內容有脫衣陪酒以外，他有跟我說可以做『大支』、
    『小支』。我在店內與客人從事口交，有時是記載帳單內，
    買單時店家跟客人收，事後店家會把這部分的錢發給我，有
    時客人當場拿錢給我，我自己收後，會跟會計說有收到錢。
    這部分的錢店家是有抽成，抽清潔費200 元。在店內幫客人
    做『小支』在13樓。每一次都是由少爺帶我們上去，我們沒
    有自己去。要做『小支』的時候，要先跟幹部報告，是幹部
    安排的，幹部會跟客人說明這些價錢。」等語（本院卷二20
    -22 頁）詳盡。
  (4)核以證人甲女、乙女、丙女上開證述大致相符，且與證人即
    同在夜七時尚會館上班擔任女服務生（便服小姐）之未滿18
    歲女子丁女證述：「在夜七店內有秀舞的服務，但只有制服
    小姐才會跳」等語（偵一卷30頁、本院一卷267 頁），亦相
    符合，而證人甲女、乙女、丙女、丁女，與被告黃文亮等，
    俱無特殊仇怨，本應無惡意虛詞陷構被告之理，況甲女、乙
    女、丙女3 位證人均係女子，如未曾於夜七時尚會館店內，
    從事脫衣陪酒、秀舞、「小支」之猥褻、性交行為，又焉可
    能為前開對己身斷無任何利益之陳述，並能說出收費標準，
    是故前開所言應屬真實性。再者，卷附被告黃加興（電話號
    碼0000000000號，譯文代碼A ）與證人丙女（電話號碼詳卷
    ，譯文代碼B ）於99年10月1 日20時4 分7 秒之通訊監察譯
    文顯示：「A ：昨天人家問你要不要，你怎麼說你沒有做？
    B ：我是說我不接小的。A ：我跟人家說你有做才保6000元
    的。B ：那是客人說要做大的，大的我有接，但客人就說要
    小的。」，有上開通訊監察譯文1 則在卷可參（警一卷53頁
    ），被告黃加興與證人丙女既均不否認渠二人對話中所謂大
    的係指性器交合之性交行為，小的即指小支之性交行為，證
    人丙女更證稱：「嗣後我大小支都有從事，只是期間只有接
    到2 次小支，還沒有接過大支」等語（本院卷二22頁反面）
    ，倘夜七時尚會館營業內容並無「小支」之性交易內容，被
    告黃加興應無特意詢問丙女當次不接受小支的原因，甚而告
    知丙女有做才有6000元的保證薪水，益徵證人甲女、乙女、
    丙女各該所言要非子虛，
(四)、夜七時尚會館內包廂設置電子鎖門禁，僅有少爺或幹部領有
    磁卡可開門讓人進入，進入後自動上鎖；又在包廂內均設置
    警示之小螢幕，如有遇警方巡邏，則顯示小海豚，通知包廂
    內女服務生趕快穿上衣服，如遇警方大規模臨檢則顯示大白
    鯊，由幹部、少爺提醒、通知或帶領未滿18歲女子廚房旁之
    逃生梯通往6 樓辦公室內躲避查緝等情，亦經證人甲女於警
    詢、偵查中證述綦詳（警三卷6 頁、偵一卷121 頁）；及證
    人乙女、丙女分於偵查、本院審理中證述詳盡（偵一卷115
    頁、本院卷248 、254 、257 頁；偵一卷125 頁、本院卷二
    10頁、15頁背面、16頁面）；證人丁女亦證稱：確實遇有臨
    檢螢幕示警躲藏情形，在夜七上班的小姐都大概有10個，但
    遇到臨檢時，僅有未滿18歲之女子才會去躲等語（本院卷26
    1 、267 頁；偵一卷109 頁、本院卷一267 頁），被告黃文
    亮為公司之負責人，及於現場服務之幹部、少爺、會計，若
    不知店內有未滿18歲的小姐從事性交易，何須事先設置上開
    電子門鎖及示警螢幕，且除由專人於警察巡邏、臨檢時設定
    螢幕外，並特別備置6 樓辦公室，再由專人帶領未滿18歲女
    子至6 樓辦公室躲避，顯見係因未成年人參與其中，始須隱
    晦的進行臨檢通報，並事先設計各該迥異之因應策略，復參
    以證人甲女、乙女、丙女分別證稱負責應徵之夜七時尚會館
    幹部史景瑞，有於應徵時表明工作內容包含有脫衣跳舞，並
    詢問是否要從事大支或小支；並從事大支、小支場所，是經
    由少爺或幹部帶領離開5 樓包廂至另闢位在同棟大樓13樓之
    房間，及幹部會向消費之客戶介紹包含小支之消費內容之金
    額，帶領脫衣秀舞等節，並會計負責向客戶收取相關消費金
    額，對消費項目內容理應明白始能為相關計算等情況觀之，
    顯然脫衣陪酒、秀舞、從事小支等性交易，係夜七時尚會館
    慣常之營業項目，且此情為店內少爺、會計、幹部等所知悉
    。是以，堪認七時尚會館內確有媒介、容留未滿18歲女子甲
    女、乙女、丙女為性交易，且被告黃文亮、陳偉翔、史景瑞
    、李其庭、曹嘉慧、歐美娟、黃加興對此均有知悉，渠等否
    認甲女、乙女、丙女有在夜七時尚會館從事性交易，並為不
    知情之辯解，實難採信。
(五)、證人甲女、乙女、丙女均為未滿18歲之女子，有渠等真實年
    籍姓名對照表在卷可參，被告黃文亮、陳偉翔、史景瑞、李
    其庭、曹嘉慧、歐美娟雖又辯稱：對甲女、乙女、丙女年齡
    未滿18歲女子，毫不知情云云；被告黃加興則辯稱：一開始
    不知道甲女、乙女、丙女之年齡，是她們至夜七時尚會館上
    班一陣子後，遇到臨檢的事情，告知我後，我才知情云云，
    然：
  (1)觀被告黃加興（電話號碼0000000000號，於99年 9月25日零
    時25分、同月14日20時53分與甲女、乙女（電話號碼詳卷）
    之通訊監察譯文，談及甲女因無照駕駛等警察要通知家長，
    及乙女因年齡未滿欲借用被告黃加興名義買車等情（警三卷
    41  頁反面、46頁），是被告黃加興顯無不知悉甲女、乙女
    年齡之理，而證人乙女、丙女復一致證稱，經被告黃加興帶
    至夜七時尚會館，而幹部史景瑞於應徵時，有問年齡，因而
    知悉渠二人未滿18歲，嗣渠二人即至夜七時尚會館上班，已
    如前述（本院卷一第246-258頁、本院卷二20-22頁），且被
    告黃加興（電話號碼0000000000號，譯文代碼A ）與夜七幹
    部「進哥」（電話號碼0000000000號、譯文代碼B ）於99年
    10月16日20時23分、10月17日2 時3 分、10月18日3 時31分
    之通訊監察譯文，內容：「A ：進哥，B ：加興，這陣子臨
    檢很嚴重，你也知道昨天富豪被衝了，那些未滿的，我們會
    讓他休息一檔」；「A ：進哥，微微（即瑋瑋，甲女）、妮
    妮（即乙女）有問題嗎？B ：微微OK，妮妮可能會有問題。
    A ：為什麼。B ：因為到現在都沒有表現。A ：是喔那柚子
    （即丙女）呢？B ：柚子OK啦。」；「A ：進哥，B ：你把
    微微、妮妮、柚子上班時間記一下，A ：好，B ：下星期本
    來要休檔，現在不用了，讓他們正常上班」，有通訊監察譯
    文3 則在卷可參（警三卷40頁），由上開電話內容均關於甲
    女、乙女、丙女在夜七時尚會館上班時間、表現之討論，堪
    可認定該「進哥」應係夜七時尚會館之幹部，且被告黃加興
    ，與夜七時尚會館店方雙方均明白知悉甲女、乙女、丙女為
    未滿18歲女子，否則當無討論「未滿的」甲女、乙女、丙女
    於警察臨檢密集是否要暫避之必要。
  (2)又夜七時尚會館於應徵小姐時既已有向小姐確認年齡、是否
    從事性交易，並進行「小支」性交易等尚須幹部、少爺帶領
    至13樓房間，且在包廂內設置電子鎖門禁，僅有少爺或幹部
    領有磁卡可開啟，管制進出；另在包廂內設置臨檢警示之小
    螢幕，顯示小海豚、大白鯊，各有相應之意義及應對模式，
    亦如前述，如此防範示警之措施，顯係事先已然設計、分配
    ，並由所有夜七時尚會館之經理、幹部、少爺、會計知悉方
    能執行，再者夜七既為特種營業場所，遇有警察臨檢，部分
    原在上班之小姐急忙躲避，於警察清查完全隱匿，明顯違反
    常情，證人乙女於本院審理中證稱：於臨檢躲避當時，我會
    跑得很急等語，可見遇臨檢時，夜七時尚會館店內忙於掩飾
    情形，對此等異於平常之表現、情況，在夜七時尚會館工作
    之各幹部、服務生、會計豈可能視而未見，是被告黃文亮、
    陳偉翔、史景瑞、李其庭、曹嘉慧、歐美娟、黃加興否認知
    悉夜七時尚會館有未滿18歲女子擔任女服務生之辯解，實與
    常情相違，而屬無據。
  (3)況參以且被告黃加興（電話號碼0000000000號，譯文代碼A
    ）與被告史景瑞（電話號碼0000000000號，譯文代碼B ），
    於夜七時尚會館遭警查獲後，於99年11月4 日凌晨3 時10分
    之通訊監察內容：「A ：胖哥。B ：你的全部被抓，你要去
    處理，你經紀的部分要叫伊說好。…B ：你要交代好，自己
    去上班，裡面只有一個現場是「黑輪」（指陳偉翔），不要
    再把我們咬出來」；同日3 時16分之通訊監察譯文：「A （
    指黃加興）：柚子今天沒上班…前天來問柚子說漏嘴說她未
    滿的，B ：這樣柚子說出來的，人家今天指明柚子，…4 隻
    都是你們的，因為我們『青豆』（指未滿18歲女子）都是你
    們那裡的，…B ：…我說我都沒有應徵未滿的，那哪來的，
    意思是哪一家公司進的，我說我都有看身分證，你懂我的意
    思嗎？A ：嘿。B ：這種事情說難聽一點，如果你沒有凍起
    來，因為你們經紀公司也要有這樣的意識。小姐進來你們要
    負全責，聽懂嗎」，有通訊監察譯文2 則在卷可參（偵二卷
    22頁），如被告史景瑞對甲女、乙女、丙女未滿18歲從事性
    交易，毫不知悉，實無急忙與被告黃加興聯絡，要求經紀人
    承擔全責之必要。是渠等此部分辯解，實無可採。
(六)、至證人甲女雖於99年11月4 日警詢中、證人甲女於內勤偵查
    庭中曾否認於夜七時尚會館內有脫衣跳舞等猥褻行為（警三
    卷第6 頁、偵一卷19頁），然嗣於99年11月29日偵訊中業已
    坦白證述，並說明先前否認係因被告陳偉翔告知小姐不要承
    認有跳秀之事（偵一卷121 頁），是此部分證述顯非事實，
    而屬迴護之詞，無可採信。又證人戊女雖於偵查中證稱：自
    己本身並無秀舞，沒看過其他小姐秀舞，不知道夜七內有無
    性交易情事（偵一卷13、14、109 頁），然其也於偵查中說
    明：在夜七擔任便服小姐，只有喝酒，但與制服小姐不會同
    台等語明確（偵一卷13頁）；又於99年11月4 日搜索當時在
    場之夜七時尚會館小姐（均為已滿18歲女子）即證人徐詩晴
    、王惠筠、王湘鈞、周婉霆雖於警詢中均證述：本身沒有秀
    舞等語（偵二卷50-59 頁），然渠等上開證言，只足證明其
    本身並無秀舞或未親見其他制服小姐秀舞等性交易，尚不足
    證明夜七時尚會館內毫無性交易情事甚明。至證人乙女雖於
    偵查中證稱：小支是在包廂廁所內做等語（偵一卷115 頁）
    ，然因證人乙女業於應徵時表明不從事小支，是仍以實際上
    曾為小支性交易之證人丙女所供述之地點為正確，併予敘明
    。
(七)、又媒介、容留未滿18歲之甲女、乙女、丙女為性交易為夜七
    時尚會館慣常營業項目之一，已如前述，是甲女、乙女、丙
    女、丁女縱有填載人事資料卡、切結書等，其目的顯係夜七
    店方恐遭警察查獲，而規避、撇清刑事責任之用，此由證人
    乙女於本院審理中明白證稱：「應徵時有告知未成年，但有
    寫切結書、人事資料卡，那只是做表面的」等語（本院卷一
    第255 頁），可為佐證。至被告陳偉翔於本院審理中另提出
    附有身分證影本之其餘成年女服務生人事資料卡、切結書，
    只足證明夜七店方對已成年女服務生有要求提出身分證影本
    一情，並不足證明夜七店方係遭矇騙；又縱證人戊女於偵查
    、本院審理中證稱：於11月2 日至夜七應徵告知夜七店方已
    滿18歲，11月3 日上班時，因未帶證件，所以少爺於警察臨
    檢時通知躲到6 樓辦公室等語，亦只足證明證人戊女當日個
    人特殊情形，尚不足以此推斷夜七店方對甲女、乙女、丙女
    之年紀不知情，而不足為有利被告之認定。綜上所述，被告
    黃文亮、陳偉翔、史景瑞、李其庭、曹嘉慧、歐美娟、黃加
    興辯稱：對被告黃加興所經紀，在夜七時尚會館小姐上班之
    甲女、乙女、丙女未滿18歲，有為性交易，毫不知情云云，
    而被告黃加興、史景瑞、陳偉翔證證述：否認甲女、乙女、
    丙女應徵時有告知年齡，及未曾在夜七時尚會館內從事性交
    易等情（見本院卷二65-70 頁），顯均屬事後卸責之詞，均
    無可採。
(八)、被告沈郭銓亦辯稱：只是偶爾接送小姐，並不知悉渠等未滿
    18歲，也不知悉渠等在夜七時尚會館內有從事性交易云云。
    然被告沈郭銓與被告黃加興同為酒店經紀人，於證人甲女、
    乙女、丙女在夜七時尚會館上班期間，時有應被告黃加興之
    請求，載送證人甲女、乙女、丙女上下班一情，為被告沈郭
    銓、被告黃加興所不否認，並經證人甲女、乙女、丙女證述
    詳盡，且有被告沈郭銓、被告黃加興之通訊監察譯文在卷可
    參（警三卷32-39 頁），堪以認定。而按兒童及少年性交易
    防制條例第23條之罪，係以被害人年齡為構成要件之犯罪，
    不以行為人明知被害人未滿18歲為必要，其有引誘、容留、
    媒介、協助或以他法，使未滿十八歲之人為性交易之不確定
    故意者，仍成立本罪，且該條例之立法意旨乃在保護未滿十
    八歲少年之身心健康，為貫徹該條例之保護目的，自應課以
    行為人較高之注意義務，亦即如行為人對於少年之年齡是否
    已滿十八歲有所疑慮時，則應查明以盡該條例保護少年之立
    法精神（最高法院98年度台上字第5181號判決意旨參照）。
    被告沈郭銓自承本身亦為酒店經紀人，收取仲介費用，須安
    排小姐至酒店應徵，接送上下班，對各酒店生態，營業內容
    是否包含性交易，理應有所認識，且觀乎被告黃加興與沈郭
    銓於99年10月1 日上午6 時30分通話，被告黃加興告知沈郭
    銓要「再去辦1 支新的手機輪流用比較安全」等語，有通訊
    監察譯文1 份在卷可參（警三卷36頁），如係單純接送已滿
    18歲女子，從事合法之酒店服務，而毫不涉及性交易等違法
    情事，何需提及『比較安全』與否？證人乙女亦證稱：被告
    沈郭銓應該知道我有從事脫衣秀舞等語（本院卷一252 頁反
    面），是縱被告沈郭銓因證人甲女、乙女、丙女非其旗下小
    姐，而不確知渠等確實年齡及渠等是否確有在夜七時尚會館
    從事性交易，然被告沈郭銓本身即為酒店經紀人，有一定職
    業敏感度，載送甲女、乙女、丙女次數非少，此由被告沈郭
    銓於監聽期間之99年9 月28日至10月8 日，幾乎每日均有應
    被告黃加興之要求，載送黃加興經紀之女子之情形，可見一
    般（參警三卷34反面至39頁所附通訊監察譯文），被告沈郭
    銓於接送稚氣未脫甲女、乙女、丙女至酒店上班時，竟未曾
    查問渠等實際年齡，且遇於被告黃加興要其多辦1 支手機以
    策安全等違反常情情形，仍逕行載送甲女、乙女、丙女上下
    班，足徵其主觀上存有縱使尚未滿18歲，亦有協助為上開性
    交易之不確定故意。
(九)、按兒童及少年性交易防制條例所稱之「性交易」，乃指有對
    價之性交或猥褻行為，該條例第2 條定有明文。又所謂「性
    交」，本兼而涵括口交或性器接合等性交等性行為；至所謂
    「猥褻」，係指姦淫以外有關違背善良風俗之一切色情淫慾
    行為，在客觀上足以誘起他人性慾，主觀上足以滿足自己性
    慾者均屬之。本件未滿18歲之甲女、乙女、丙女女服務生另
    裸露胸部私處跳舞供男客觀賞，在客觀上已足以引起男客之
    性慾，在主觀上，亦足以滿足自己之情慾，而女服務生、夜
    七時尚會館，可因此分別獲得男客給付之報酬，經紀人亦可
    獲得仲介費（每小時100 元乃直接向夜七時尚會館會計領取
    ，由女服務生之每小時可抽取之費用扣除），業分經被告陳
    偉翔、被告歐美娟供述：「客人消費每2 小時2500元」；「
    小姐坐抬費用每小時600  元，經紀公司抽100  元，小姐領
    500 元」等語明確（見聲羈卷5-12頁；警三卷34-37 頁）；
    另女服務生向男客收取對價而提供口交等性交服務，並由夜
    七時尚會館從中收取200 元之費用，亦如前述，是為有對價
    之猥褻、性交之性交易行為無訛。至公訴人雖認尚有夜七時
    尚會館店內尚有大支之性交易，但甲女、乙女、丙女均未供
    述在夜七服務期間確已有進行大支之性交易，證人甲女係證
    稱：我在夜七有作大支。大支就是指性交易，小支我沒在作
    ，但有其他的人在作等語（偵一卷119- 120頁）；證人丙女
    則僅供稱有接大小支服務，但實際上僅有接到2 次小支，沒
    有接過大支等語（本院卷0000-000 頁），是公訴人此部分
    之認定，應有誤會，併此敘明。
(十)、按共同實施犯罪行為之人，在合同意思範圍以內，各自分擔
    犯罪行為之一部，相互利用他人之行為，以達其犯罪之目的
    者，即應對於全部所發生之結果，共同負責。查本件被告黃
    文亮以店舖方式經營容留未滿18歲之女子為性交易之犯行，
    招攬男客，則為謀營運順利並規避警方查緝，斷非單憑1 人
    之力即可為之，其內部必有相當之組織與分工不可，被告黃
    文亮、陳偉翔、史景瑞、李其庭、曹嘉慧、歐美娟，既知悉
    夜七時尚會館之實際營運情狀、而分任店內負責人、幹部、
    服務生、會計等職務參與經營，渠等顯均有相互利用彼此之
    行為，以達共同經營之目的，而與其餘年籍姓名不詳之「進
    哥」之成年幹部、服務生數人，自均成立共同正犯無訛。被
    告黃文亮雖辯稱：僅曾到夜七幾次，平時將所有事情交給現
    場負責人陳偉翔處理云云，而被告陳偉翔、史景瑞、李其庭
    辯稱：甲女、乙女、丙女從事性交易時，渠等並非負責之幹
    部、服務生，亦未帶領躲避臨檢云云；被告曹嘉慧、歐美娟
    辯稱：僅單純收取消費金額、計算薪資，並無使未滿18歲女
    子性交易行為云云，而否認有媒介、容留未滿18歲女子為性
    交易犯行，俱屬無據。又被告黃加興、沈郭銓，並非夜七時
    尚會館之成員，亦無在該酒店內擔任何項職務（或職稱），
    且被告黃加興係屬甲女、乙女、丙女之經紀，按甲女、乙女
    、丙女在夜七之上班時數抽取仲介費，而難認與夜七時尚會
    館店方有何犯意聯絡、行為分擔，無法與被告黃文亮、陳偉
    翔、史景瑞、李其庭、曹嘉慧、歐美娟，成立共同正犯甚明
    。
(十一)、綜上所述，被告等所辯各情，無非卸責之詞，不足採信。本
    件事證明確，被告等之犯行，均堪認定。
(十二)、至檢察官、被告另聲請傳訊證人甲女，已傳拘無著，業如前
    述；又被告沈郭銓、歐美娟則聲請傳訊證人代號00000000，
    以證明被告是否知悉對甲女、乙女、丙女等為未滿18歲之女
    子有從事性交易，然因代號00000000，雖為黃加興旗下女子
    ，由被告黃加興、沈郭銓接送上下班，與證人甲女等僅是同
    屬被告黃加興旗下小姐，本身未在夜七時尚會館上班，顯無
    從證明被告2 人聲請之待證事實，是本院認上開證據係無法
    調查、或無必要予以調查，附予敘明。
二、論罪科刑部分：
(一)、按「人口販運」，指意圖使未滿十八歲之人從事性交易、勞
    動與報酬顯不相當之工作或摘取其器官，而招募、買賣、質
    押、『運送』、交付、收受、藏匿、隱避、『媒介、容留』
    未滿十八歲之人，或使未滿十八歲之人從事性交易、勞動與
    報酬顯不相當之工作或摘取其器官。又「人口販運罪」，指
    從事人口販運，而犯本法、刑法、勞動基準法、兒童及少年
    性交易防制條例或其他相關之罪，人口販運防制法第2 條第
    1 款第2 目、第2 款定有明文。再依人口販運防制法第2 條
    之立法意旨，該第2 款所謂人口販運罪，除人口販運防制法
    第31 至34 條外，其他法律指如兒童及少年性交易防制條例
    第23條至第26條、第31條等罪，核先敘明。又按兒童及少年
    性交易防制條例第23條第1 項係以：「引誘、容留、媒介、
    協助或以他法，使未滿十八歲之人為性交易者」為成立要件
    ，同條第2 項則係以意圖營利，而犯前項之罪為要件，是該
    條第1 、2 項乃區別有無意圖營利，又兒童及少年性交易防
    制條例第23條之罪所稱之「媒介」，係指居間介紹使男女為
    性交易行為而言；所稱「容留」，則指提供性交易之場所之
    謂；再上開規定之前身即雛妓防治條例第17條草案之立法理
    由載有：「本條係處罰引誘、容留（如老鴇）、媒介（如應
    召站、女中）、協助（如運送者、保鑣）及其他類似行為之
    規定」，有立法院公報第84卷第46期院會紀錄可按，顯見如
    載送未滿18歲女子至性交易場所者，應係屬協助行為。
(二)、核被告黃文亮、陳偉翔、史景瑞、李其庭、曹嘉慧、歐美娟
    所為，均係犯人口販運防制法第2條第2款所稱之「人口販運
    」，且構成兒童及少年性交易防制條例第23條之罪，惟因人
    口販運防制法之上開規定並無罰則之規定，是以依兒童及少
    年性交易防制條例予以論罪科刑，是渠等所為，係犯兒童及
    少年性交易防制條例第23條第2 項之意圖營利而容留，使未
    滿18歲之人為性交易罪。被告黃文亮、陳偉翔、史景瑞、李
    其庭、曹嘉慧、歐美娟媒介性交易行為，為容留之高度行為
    所吸收，不另論罪。起訴法條雖僅論列意圖營利而「媒介」
    ，而漏未論列意圖營利而「容留」使未滿18歲之人為性交易
    罪，然因檢察官於起訴事實已論在夜七時尚會館內為有對價
    之性交易行為部分，且係屬同一條項，自應予以補充。被告
    黃文亮、陳偉翔、史景瑞、李其庭、曹嘉慧、歐美娟，彼此
    間於任職期間，自99年9 月28日起至查獲時止，對上開行為
    ，有犯意聯絡、行為分擔，業如前述，自均為共同正犯。
(三)、核被告黃加興、沈郭銓所為，均係犯人口販運防制法第2 條
    第2 款所稱之「人口販運」，且分構成兒童及少年性交易防
    制條例第23條第2 項、第1 項之罪，惟因人口販運防制法之
    上開規定並無罰則之規定，是依兒童及少年性交易防制條例
    予以論罪科刑，故被告黃加興所為，係犯兒童及少年性交易
    防制條例第23條第2 項之意圖營利而協助使未滿18歲之人為
    性交易罪。被告沈郭銓所為，係犯兒童及少年性交易防制條
    例第23條第1 項之協助使未滿18歲之人為性交易罪。而被告
    黃加興明知夜七時尚會館營業內容包含性交易，仍帶同甲女
    、乙女、丙女應徵為女服務生，並載送上下班，然並非任職
    夜七時尚會館，亦無任何「媒介」或「容留」使上開未滿18
    歲女子為性交易，其所為乃為「協助」甚明，起訴意旨認被
    告黃加興所為與其餘被告黃文亮等夜七時尚會館人員，成立
    兒童及少年性交易防制條例第23條第1 項之意圖營利而媒介
    、容留之共同正犯，容屬誤會，惟因上開「媒介」、「容留
    」與「協助」皆屬同一條項之罪名，不生變更起訴法條之問
    題。被告沈郭銓係單純應黃加興之請，載送黃加興所經紀之
    甲女、乙女、丙女，並無任何證據證明有自其中獲取任何利
    益，難認有營利意圖，且被告沈郭銓所為自屬兒童及少年性
    交易防制條例第23條第1 項之協助使未滿18歲之人為性交易
    罪，檢察官誤係犯同法23條第2 項之意圖營利而媒介，使未
    滿18歲之人為性交易罪，並與其餘被告黃文亮等夜七時尚會
    館人員，成立兒童及少年性交易防制條例第23條第1 項之意
    圖營利而媒介、容留之共同正犯，尚有未合，惟基本事實同
    一，本院自當變更法條予以審理。
(四)、按刑事法若干犯罪行為態樣，本質上原具有反覆、延續實行
    之特徵，立法時既予特別歸類，定為犯罪構成要件之行為要
    素，則行為人基於反覆之犯意，在密切接近之一定時、地持
    續實行之複次行為，倘依社會通念，於客觀上認為符合一個
    反覆、延續性之行為觀念者，於刑法評價上，即應僅成立一
    罪。學理上所稱「集合犯」之職業性、營業性或收集性等具
    有重複特質之犯罪均屬之，例如經營、從事業務、收集、販
    賣、製造、散布等行為概念者是，有最高法院95年度台上字
    第1079號判決意旨足資參照。且刑法於95年7月1日修正施行
    後，基於一罪一罰，以實現刑罰公平原則之考量，將包含多
    數侵害法益行為，但科刑上僅論以一罪之連續犯及僅成立實
    質一罪之常業犯規定刪除。為避免流於嚴苛，原可單獨成罪
    之多數行為，苟依社會通念，認為刑罰上予以單純一罪評價
    ，始符合刑罰公平原則者，自應僅總括論以一罪；然其範圍
    必須與修法意旨相契合。而集合犯係指犯罪構成要件之行為
    ，依其本質、犯罪目的或社會常態觀之，通常具有反覆、繼
    續之特性，此等反覆、繼續實行之行為，於自然意義上雖係
    數行為，但依社會通念，法律上應僅為一總括之評價，法律
    乃將之規定為一獨立之犯罪類型，而為包括一罪。故犯罪是
    否為包括一罪之集合犯，客觀上，應斟酌其法律規定之本來
    意涵、實現該犯罪目的之必要手段、社會生活經驗中該犯罪
    實行常態及社會通念；主觀上，則視其是否出於行為人之一
    次決意，並秉持刑罰公平原則等情形，加以判斷（參最高法
    院99年度台上字第1488號判決意旨）。本件被告黃文亮、陳
    偉翔、史景瑞、李其庭、曹嘉慧、歐美娟、被告黃加興所犯
    之兒童及少年性交易防制條例第23條第2 項之罪，係屬營業
    性之犯罪，客觀上其本質即具有反覆性，且渠等各所犯上開
    意圖營利而容留或協助未滿18歲女子女子從事性交易之行為
    ，主觀上係為實現牟利之一貫目的，依吾人生活經驗，其犯
    罪之實行，自以反覆、繼續為常態，且犯罪時間約1 個多月
    ，時間不長、地點同一；而被告沈郭銓係受被告黃加興之通
    知聯絡，所接載者係均黃加興經紀之旗下之甲女、乙女、丙
    女等女子，地點亦均至夜七時尚會館，是以其等犯意自屬單
    一而連貫，所犯地點亦侷限於夜七時尚會館，期間亦屬不長
    ，是足可認被告等於上開時地之各該犯行，均係基於反覆、
    延續之犯意，在密切接近之一定時間內，於相同空間內，反
    覆為各該犯行，於行為概念上，應依前揭「集合犯」之概念
    ，認各為僅成立一罪。又本件公訴人雖未起訴被告被告黃文
    亮、陳偉翔、史景瑞、李其庭、曹嘉慧、歐美娟、被告黃加
    興、沈郭銓自99年9 月28日起至99年9 月30日之意圖營利媒
    介、容留或意圖營利而協助或協助，使未滿18歲女子為性交
    易部分，然因此部分與經起訴並經本院論罪科刑部分，各具
    有集合犯一罪關係，自為起訴效力所及，本院自得予以審理
    。
(五)、被告黃文亮有事實欄所載之有期徒刑執行完畢紀錄，此有臺
    灣高等法院被告前案紀錄表1 份在卷可稽，是被告黃文亮受
    有期徒刑執行完畢後，5 年內再故意犯有期徒刑以上之罪，
    為累犯，應依刑法第47條第1 項規定，加重其刑。又按兒童
    及少年福利法第70條第1 項固規定對少年犯罪者，加重其刑
    至2 分之1 ，惟同項但書明文規定：「但各該罪就被害人係
    兒童及少年已定有特別處罰規定者，不在此限。」本案自無
    再依上揭條項前段規定加重處罰之餘地，併此敘明。
(六)、至被告李其庭、曹嘉慧、歐美娟犯罪之原因僅係為獲工作機
    會賺取日常薪資，且被告李其庭僅負責帶領進入包廂、服務
    清潔包廂等，被告曹嘉慧、歐美娟僅負責計算消費金額、轉
    發女服務生薪水或等較外圍之工作，所生之實害，較諸色情
    行業負責人與職司重要事項之幹部等，顯然為輕。本院因認
    被告李其庭、曹嘉慧、歐美娟犯罪情狀尚堪憫恕，情輕法重
    ，本院認應依刑法第59條之規定，予以酌減其刑。
(七)、審酌被告黃文亮、陳偉翔、黃加興、沈郭銓、史景瑞、李其
    庭、曹嘉慧、歐美娟所為戕害未滿18歲之人之身心健全發展
    ，亦破壞社會善良風俗，犯罪後空言否認犯行之犯後態度，
    並被告黃文亮為夜七時尚會館負責人；被告陳偉翔、史景瑞
    擔任經理、幹部等重要工作；至被告曹嘉慧、歐美娟、李其
    庭則係會計、現場服務生等分工情形；又被告黃加興為經紀
    人、協助甲女等3 人至酒店應徵、載送上下班，被告沈郭銓
    係載送甲女等3 名未滿18歲女子上下班，等一切情狀，爰分
    別量處如主文所示之刑，並均就罰金部分諭知易服勞役之折
    算標準。
(八)、扣案附表一編號1 至12所示之物，乃係歸屬「夜七時尚會館
    」之營業所需物品，而係被告黃文亮所有（「夜七時尚會館
    」營業登記為黃文亮獨資）供犯本件犯行所用之物，俱應依
    刑法第38條第1 項第2 款及共犯連帶沒收理論，就被告黃文
    亮陳偉翔、史景瑞、李其庭、曹嘉慧、歐美娟，均為沒收之
    諭知。又附表一編號13至23所示之現金，部分係屬置物櫃押
    金，顯非夜七時尚會館所有，部分係包裝在如同表所示之薪
    資袋內，係屬夜七時尚會館欲給付甲女、乙女、丙女、丁女
    ，被告黃加興之薪資、款項，惟被告曹嘉慧、歐美娟業已供
    述每日營業所得均交付被告黃文亮等語明確，是上開以週計
    算之應付薪資款項，無法證明為本件犯罪直接所得，爰不併
    予沒收。至附表二編號1 所示之行動電話（含依習慣為使用
    人黃加興所有之SIM 卡），為被告黃加興所有，此為被告黃
    加興坦承不諱，且為被告黃加興與證人甲女、乙女、丙女聯
    絡載送上下班，並與夜七時尚會館幹部討論所用，有通訊監
    察譯文多份在卷可參，為本件犯罪所用之物，自應予以沒收
    。又附表二編號3 所示之行動電話，為被告沈郭銓所有（含
    依習慣為使用人沈郭銓所有之SIM 卡），此為被告沈郭銓坦
    承不諱，且為被告沈郭銓與證人甲女、乙女、丙女聯絡載送
    上下班所用，有上開通訊監察譯文在可參，為本件犯罪所用
    之物，亦應予以沒收。至附表二編號2 所示之行動電話，雖
    在被告黃加興身上搜出，但無證據證明與本件犯罪有關，爰
    不另予沒收。
貳、不另為無罪諭知部分：
    公訴意旨另以：被告黃文亮、陳偉翔、史景瑞、李其庭、曹
    嘉慧、歐美娟、黃加興、沈郭銓除經本院論罪科刑部分（即
    在「夜七時尚會館」上班之甲女、乙女、丙女等未滿18歲女
    子從事性交易所犯人口販運防制法第2條第2款、兒童及少年
    性交易防制條例第23條第1項、第2項之罪），就被告黃加興
    所經紀、帶至夜七時尚會館應徵，由被告黃加興、沈郭銓載
    送上下班，而為夜七時尚會館所僱用擔任女服務生之未滿18
    歲之未成年女子丁女（代號00000000，花名為雨萱），亦意
    圖營利，基於媒介使未滿18歲女子從事性交易之犯意，媒介
    丁女在「夜七時尚會館」店內包廂裡，從事坐檯脫衣陪酒、
    任由男客撫摸，並裸露胸部、私處並跳舞（即「秀舞」），
    及從事稱「小支」、「大支」之性交易部分，認被告黃文亮
    、陳偉翔、史景瑞、李其庭、曹嘉慧、歐美娟、黃加興、沈
    郭銓此部分亦均涉嫌兒童及少年性交易防制條例第23條第2
    項罪嫌。按犯罪事實應依證據認定之，無證據不得認定犯罪
    事實；不能證明被告犯罪者，應諭知無罪之判決；刑事訴訟
    法第154  條第2項、第301條第1項分別定有明文。訊據被告
    黃文亮、陳偉翔、史景瑞、李其庭、曹嘉慧、歐美娟、黃加
    興、沈郭銓均否認有此部分犯行，經查：證人丁女雖為未滿
    18歲之女子，有其真實年籍姓名對照表1 份可證（附於卷內
    證物袋），但證人丁女始終堅稱：於夜七時尚會館內擔任便
    服小姐，工作內容為陪客人喝酒聊天，未曾從事任何性交易
    行為等語明確。且遍查全卷，並無其他證據證明證人丁女有
    何從事性交易行為，是以公訴人認被告黃文亮、陳偉翔、史
    景瑞、李其庭、曹嘉慧、歐美娟、黃加興、沈郭銓，此部分
    亦涉及違反人口販運防制法第2 條第2 款、兒童及少年性交
    易防制條例第23條第2 項之罪，尚屬無據，原應為無罪之諭
    知，然因此部分如成立犯罪，與被告黃文亮、陳偉翔、史景
    瑞、李其庭、曹嘉慧、歐美娟、黃加興、沈郭銓上開經本院
    論罪科刑之兒童及少年性交易防制條例第23條第1  項、第2
    項之犯罪，有集合犯之裁判上一罪關係，是以不另為無罪諭
    知。
據上論斷，應依刑事訴訟法第299 條第1 項前段、第300 條，人
口販運防制法第2 條第2 款、兒童及少年性交易防制條例第23條
第1項 、第2 項，刑法第11條前段、第28條、第47條第1 項、第
42條第3 項、第38條第1 項第2 款，判決如主文。
本案經檢察官張貽琮到庭執行職務。
中    華    民    國    100    年    10    月    13   日
                   刑事第一庭    審判長法  官  黃三友

                                       法  官  莊珮吟

                                       法  官  陳億芳
以上正本證明與原本無異。
如不服本判決應於收受判決後10日內向本院提出上訴書狀，並應
敘述具體理由。其未敘述上訴理由者，應於上訴期間屆滿後20日
內向本院補提理由書(均須按他造當事人之人數附繕本)「切勿逕
送上級法院」。
中    華    民    國    100    年    10    月    14   日
                                       書記官  鄭於珮
附錄本案論罪科刑法條：
兒童及少年性交易防制條例第23條
引誘、容留、媒介、協助或以他法，使未滿十八歲之人為性交易
者，處1 年以上7 年以下有期徒刑，得併科新臺幣3 百萬元以下
罰金。以詐術犯之者，亦同。
意圖營利而犯前項之罪者，處3 年以上10年以下有期徒刑，併科
新臺幣5 百萬元以下罰金。
媒介、收受、藏匿前2 項被害人或使之隱避者，處1 年以上7 年
以下有期徒刑，得併科新臺幣3 百萬元以下罰金。
前項收受、藏匿行為之媒介者，亦同。
前 4 項之未遂犯罰之。

附表一：
  ┌─┬────────────┬─────────────────────┐
  │  │ 品名                   │ 數量（影本附卷頁數）                     │
  ├─┼────────────┼─────────────────────┤
  │1 │   領台表               │ 貳張（警二卷第61頁）                     │
  ├─┼────────────┼─────────────────────┤
  │2 │   夜七小姐規章         │ 貳張（警二卷第62頁）                     │
  ├─┼────────────┼─────────────────────┤
  │3 │   小姐鎖台單           │ 貳拾陸張（警二卷第63頁）                 │
  ├─┼────────────┼─────────────────────┤
  │4 │   員工名冊             │ 貳拾柒張（警二卷第64-68頁）              │
  ├─┼────────────┼─────────────────────┤
  │5 │   員工及小姐名牌       │ 貳張（警二卷第69頁）                     │
  ├─┼────────────┼─────────────────────┤
  │6 │   小姐簽到表           │ 壹張（警二卷第69反頁）                   │
  ├─┼────────────┼─────────────────────┤
  │7 │   小姐公休表           │ 壹張（警二卷第71-71反頁）                │
  ├─┼────────────┼─────────────────────┤
  │8 │   幹部休假表           │ 壹張（警二卷第72頁）                     │
  ├─┼────────────┼─────────────────────┤
  │9 │   鎖台及出場單         │ 拾張（警二卷第73-77頁）                  │
  ├─┼────────────┼─────────────────────┤
  │10│   客戶資料             │ 貳本（警二卷第77反頁）                   │
  ├─┼────────────┼─────────────────────┤
  │11│   接待人員紀錄卡       │ 陸拾參張（警二卷第78頁）                 │
  ├─┼────────────┼─────────────────────┤
  │12│   監視器硬碟           │ 貳台                                     │
  ├─┼────────────┼─────────────────────┤
  │13│   甜甜小姐薪資袋       │ 壹個，內含現金新臺幣（下同）20950元（警二│
  │  │                        │ 卷第79頁）                               │
  ├─┼────────────┼─────────────────────┤
  │14│   甜甜小姐薪資袋       │ 壹個，內含現金4800元（警二卷第79反頁）   │
  ├─┼────────────┼─────────────────────┤
  │15│   甜甜小姐置物櫃押金   │ 壹個，內含現金400元（警二卷第80頁）      │
  ├─┼────────────┼─────────────────────┤
  │16│   瑋瑋小姐薪資袋       │ 壹個，內含現金23550元（警二卷第80反頁）  │
  ├─┼────────────┼─────────────────────┤
  │17│   瑋瑋小姐薪資袋       │ 壹個，內含現金7150元（警二卷第81頁）     │
  ├─┼────────────┼─────────────────────┤
  │18│   瑋瑋小姐置物櫃押金   │ 壹個，內含現金400元（警二卷第81反頁）    │
  ├─┼────────────┼─────────────────────┤
  │19│   雨軒小姐薪資袋       │ 壹個，內含現金23950元（警二卷第82頁）    │
  ├─┼────────────┼─────────────────────┤
  │20│   雨軒小姐薪資袋       │ 壹個，內含現金8400元（警二卷第82反頁）   │
  ├─┼────────────┼─────────────────────┤
  │21│   雨軒小姐置物櫃押金   │ 壹個，內含現金400元（警二卷第83頁）      │
  ├─┼────────────┼─────────────────────┤
  │22│   柚子小姐薪資袋       │ 壹個，內含現金25850元（警二卷第83反頁）  │
  ├─┼────────────┼─────────────────────┤
  │23│   全方位經紀公司薪資袋 │ 壹個，內含現金65300元（警二卷第84頁）    │
  └─┴────────────┴─────────────────────┘
                                                                         
附表二：
  ┌─┬─────────────┬───────────────────┐
  │  │品名                      │ 數量及備註                           │
  ├─┼─────────────┼───────────────────┤
  │1 │SONY ERICSSON牌行動電話   │壹具（IMEＺ000000000000000，含         │
  │  │                          │0000000000 SIM卡1張）                 │
  ├─┼─────────────┼───────────────────┤
  │2 │SAMSUNG牌行動電話         │壹具（IMEＺ000000000000000，含000000000│
  │  │                          │7號SIM卡1張）                         │
  ├─┼─────────────┼───────────────────┤
  │3 │NOKIA牌行動電話           │壹具（IMEＺ000000000000000，含         │
  │  │                          │0000000000 號SIM卡1張）               │
  └─┴─────────────┴───────────────────┘